Inventaris van het archief van het Landbouw Economisch Instituut, (1937) 1940-1999
Nationaal Archief, Den Haag
- STUKKEN BETREFFENDE BIJZONDERE ONDERWERPEN, 2
  - Publicaties, 2.3
    - Afdelingen, 2.3.2
      - L 01 RAPPORTEN, 1940-1962, 2.3.2.1
        - 0218 t/m 0225, 519
          - Onderzoek naar de kostprijzen van bloembollen (tulpen, hyacinten en narcissen); prijspeil 1954/1955. Afdeling: Tuinbouw, 1955, 0221
          - Diagnose rapport visserij 1954; voorlopige berekening van de bedrijfsresultaten van de kleine zee-, de garnalen- en de IJsselmeervisserij over 1954. Afdeling: Visserij, 1955, 0222
          - Berekening van de herstel-bewerkingskosten van akkerbouwproducten, oogst 1954. Afdeling: Bedrijfseconomisch Onderzoek Landbouw, 1955, 0223
          - Onderzoek naar de rentabiliteit van de groenteteelt; statistiek over het teeltjaar 1953. Afdeling: Tuinbouw, 1955, 0224
          - Onderzoek naar de kostprijzen van aardbeien in verschillende teeltcentra; prijspeil voorjaar 1955. Afdeling: Tuinbouw, 1955, 0225
        - 0226 t/m 0233, 520
          - Onderzoek naar de kostprijzen van appelen en peren in de provincie Zeeland; prijspeil voorjaar 1955. Afdeling: Tuinbouw, 1955, 0226
          - Onderzoek naar de kostprijzen van chrysantenbloemen in de opengrond en in warenhuizen (gebied Rijnsburg); prijspeil 1955. Afdeling: Tuinbouw, 1955, 0227
          - Onderzoek naar de kostprijzen van spruitkool in verschillende teeltcentra; prijspeil voorjaar 1955. Afdeling: Tuinbouw, 1955, 0228
          - Vaste kapitaalslasten op nieuwe komgrondbedrijven. Afdeling: Bedrijfseconomisch Onderzoek Landbouw, 1955, 0229
          - Een aantal sociaaleconomische vraagstukken, verband houdende met de positie van het landbouwbedrijf in de Veenkoloniën. Afdeling: Streekonderzoek, 1955, 0230
          - De kostprijs van de melk op weidebedrijven, november 1955 - november 1956. Afdeling: Bedrijfseconomisch Onderzoek Landbouw, 1955, 0231
          - Kostprijs van de melk op weidebedrijven en gemengde bedrijven op zandgrond (november 1955 - november 1956. Afdeling: Bedrijfseconomisch Onderzoek Landbouw, 1955, 0231-0232
          - De kostprijs van de melk op gemengde bedrijven op zandgrond, november 1955 - november 1956. Afdeling: Bedrijfseconomisch Onderzoek Landbouw, 1955, 0232
          - Onderzoek naar de kostprijs van seringen in het bloemencentrum Aalsmeer; prijspeil 1956. Afdeling: Tuinbouw, 1956, 0233
        - 0234 t/m 0241, 521
          - Onderzoek naar de rentabiliteit van de binnenvisserij - zonder riviervisserij - in het seizoen 1954/1955. Afdeling: Visserij, 1956, 0234
          - Rapport ten behoeve van de commissie van advies inzake de uitgifte van domeingronden. Afdeling: Streekonderzoek, 1955, 0235
          - Het gemengde bedrijf op zandgrond productiekosten van granen en aardappelen en financiële resultaten van het gehele bedrijf; voorcalculatie 1955/1956. Afdeling: Bedrijfseconomisch Onderzoek Landbouw, 1955, 0236
          - Onderzoek naar de kostprijzen van appelen en peren in de Betuwe; prijspeil 1956. Afdeling: Tuinbouw, 1956, 0237
          - Kostprijzen van granen, aardappelen en suikerbieten in enkele kleigebieden en de veenkoloniën; voorcalculatie 1956. Afdeling: Bedrijfseconomisch Onderzoek Landbouw, 1956, 0238
          - Onderzoek naar de kostprijs van asperges in verschillende teeltcentra; prijspeil 1956/1957. Afdeling: Tuinbouw, 1956, 0239
          - Onderzoek naar de kostprijs van vroege consumptieaardappelen in verschillende teeltcentra; prijspeil voorjaar 1956. Afdeling: Tuinbouw, 1956, 0240
          - Onderzoek naar de rentabiliteit van de bloementeelt te Aalsmeer; statistiek over het jaar 1954 en begroting over het jaar 1955. Afdeling: Tuinbouw, 1956, 0241
        - 0242 t/m 0249, 522
          - Financiering van aan- en verkoopverenigingen in Nederland. Afdeling: Algemeen Economisch Onderzoek, 1957, 0242
          - Onderzoek naar de kostprijs van Amerikaanse anjers in het bloemencentrum Aalsmeer; prijspeil voorjaar 1957. Afdeling: Tuinbouw, 1957, 0243
          - Diagnoserapport visserij 1955; voorlopige berekening van de bedrijfsresultaten van de visserij over 1955. Afdeling: Visserij, 1956, 0244
          - Onderzoek naar de kosten van het trekken van tulpen in het bloemencentrum Rijnsburg; trekseizoen 1955/1956. Afdeling: Tuinbouw, 1956, 0245
          - De pachtwaarde van nieuwe komgrondbedrijven. Afdeling: Bedrijfseconomisch Onderzoek Landbouw, 1956, 0246
          - Kostprijzen van consumptie- en broedeieren; voorcalculatie 1956. Afdeling: Bedrijfseconomisch Onderzoek Landbouw, 1956, 0247
          - Onderzoek naar de kostprijzen van bloembollen (tulpen, hyacinten en narcissen); prijspeil 1955/1956. Afdeling: Tuinbouw, 1956, 0248
          - Onderzoek naar de rentabiliteit van het kwekersbedrijf in de Bloembollenstreek; statistiek over het jaar 1954 en begroting voor het jaar 1955. Afdeling: Tuinbouw, 1956, 0249
        - 0250; 0252 t/m 0255, 523
          - De kostprijs van de melk; voorcalculatie 1956-1957 (november 1956-november 1957). Afdeling: Bedrijfseconomisch Onderzoek Landbouw, 1957, 0250
            - Bijlage 1. Weidebedrijven
            - Bijlage 2. Gemengde bedrijven op zandgrond.
          - Onderzoek naar de rentabiliteit van de groenteteelt in de glasgebieden van de provincie Zuid-Holland; statistiek over het jaar 1954 en begroting over het jaar 1955. Afdeling: Tuinbouw, 1956, 0252
          - Een sociaaleconomisch onderzoek naar de landbouw op Terschelling. Afdeling: Streekonderzoek, 1957, 0253
          - Eigenaarslasten voor de voornaamste bedrijfstypen in de landbouw (prijspeil 1956). Afdeling: Bedrijfseconomisch Onderzoek Landbouw, 1956, 0254
          - Het maatschappelijke aspect bij ruilverkaveling. Afdeling: Streekonderzoek, 1957, 0255
        - 0256 t/m 0262, 524
          - Onderzoek naar de bedrijfsresultaten van de kleine-zeevisserij in 1954 en 1955. Afdeling: Visserij, 1957, 0256
          - Onderzoek naar de bedrijfsresultaten van de garnalenvisserij in 1954 en 1955. Afdeling: Visserij, 1957, 0257
          - Onderzoek naar de bedrijfsresultaten van de IJsselmeervisserij in 1954 en 1955. Afdeling: Visserij, 1956, 0258
          - Onderzoek naar de bedrijfsresultaten van de binnenvisserij - zonder riviervisserij - in de seizoenen 1955/1956 en 1956/1957. Afdeling: Visserij, 1958, 0259
          - Onderzoek naar de rentabiliteit en de financiële positie van de tuinbouw in het district Hoogezand-Sappemeer; statistiek over het jaar 1954 en begroting voor het jaar 1955; Financiële positie per 1 januari 1955. Afdeling: Tuinbouw, 1957, 0260
          - Onderzoek naar de rentabiliteit van de tuinbouw in de open grond in Noord-Holland en Ter Aar en omstreken; statistiek over de teeltjaren 1954 en 1955. Afdeling: Tuinbouw, 1957, 0261
          - Productiekosten van granen en aardappelen en financiële resultaten van het gehele bedrijf; voorcalculatie 1956/1957. Afdeling: Bedrijfseconomisch Onderzoek Landbouw, 1957, 0262
        - 0263 t/m 0269, 525
          - Onderzoek naar de kostprijzen van kersen en pruimen in de Betuwe; prijspeil 1957. Afdeling: Tuinbouw, 1957, 0263
          - Onderzoek naar de rentabiliteit van de bloementeelt te Aalsmeer; statistiek over het jaar 1955 en begroting voor het jaar 1956. Afdeling: Tuinbouw, 1957, 0264
          - Onderzoek naar de rentabiliteit van het kwekersbedrijf in de Bloembollenstreek; statistiek over het jaar 1955 en begroting voor het jaar 1956. Afdeling: Tuinbouw, 1957, 0265
          - Onderzoek naar de kostprijs van veredelde rozenstruiken op zaailingonderstam in Noord-Limburg en Oost-Noord-Brabant; prijspeil voorjaar 1957. Afdeling: Tuinbouw, 1957, 0266
          - Productiekosten van de voornaamste gewassen en financiële resultaten van het gehele bedrijf (Resultaten van groepen akkerbouwbedrijven); voorcalculatie 1957. Afdeling: Bedrijfseconomisch Onderzoek Landbouw, 1957, 0267
          - De Wieringermeer; een onderzoek naar de werkgelegenheid en de arbeidsvoorziening. Afdeling: Streekonderzoek, 1957, 0268
          - Het financieringsvraagstuk in de Nederlandse landbouw. Afdeling: Algemeen Economisch Onderzoek, 1957, 0269
        - 0270 t/m 0271, 526
          - Diagnoserapport Visserij 1956; voorlopige berekening van de bedrijfsresultaten van de visserij over 1956. Afdeling: Visserij, 1957, 0270
          - Onderzoek inzake de Nederlandse haringvisserij over 1955 - 1957, 0271
          - Aanvulling; voorlopige cijfers over 1958 vergeleken met 1957. Samenvatting; bedrijfsresultaten Nederlandse haringvisserij 1950 - 1960. Bijlagen. Afdeling: Visserij, 1959
        - 0272; 0274 t/m 0278; 0281, 527
          - Onderzoek naar de kostprijs van rozen en anjers in het bloemencentrum Aalsmeer; prijspeil najaar 1957. Afdeling: Tuinbouw, 1957, 0272
          - De landbouwkundig achtergebleven gebieden in Nederland; een survey. Afdeling: Streekonderzoek, 1957, 0274
          - Een sociaaleconomisch onderzoek in het ruilverkavelingsgebied 'De Kleine Aa. Afdeling: Streekonderzoek, 1957, 0275
          - Begroting van een vetweiderijbedrijf van 30 ha op komgrond. Afdeling: Bedrijfseconomisch Onderzoek Landbouw, 1957, 0276
          - Kostprijzen van consumptie- en broedeieren; voorcalculatie 1957/1958 (oktober 1957 - oktober 1958). Afdeling: Bedrijfseconomisch Onderzoek Landbouw, 1957, 0277
          - Onderzoek naar de kostprijzen van kleinfruit in de belangrijkste teeltcentra; prijspeil 1957. Afdeling: Tuinbouw, 1957, 0278
          - Kostprijs van varkensvlees (prijspeil najaar 1957). Met 9 aanvullingen in de jaren 1958-1959. Afdeling: Bedrijfseconomisch Onderzoek Landbouw, 1957, 0281
        - 0282; 0284 t/m 0286, 528
          - De kostprijs van de melk; voorcalculatie 1957-1958 (november 1957-november 1958). Afdeling: Bedrijfseconomisch Onderzoek Landbouw, 1957, 0282
            - Bijlage 1. Weidebedrijven
            - Bijlage 2. Gemengde bedrijven op zandgrond.
          - Onderzoek naar de rentabiliteit van de tuinbouw in het Zuid-Hollands glasdistrict; statistiek over het jaar 1955 en begroting voor het jaar 1956. Afdeling: Tuinbouw, 1957, 0284
          - Sociaaleconomisch onderzoek in het ruilverkavelingsgebied 'Neer'. Afdeling: Streekonderzoek, 1958, 0285
          - De landarbeiders in Nederland 2, een onderzoek naar de landarbeiders op de zandgronden en in de rivierkleigebieden, waarin opgenomen de belangrijkste resultaten van het onderzoek naar de landarbeiders in de zeeklei- en weidegebieden en de veenkoloniën. Afdeling: Streekonderzoek, 1958, 0286
        - 0287 t/m 0292, 529
          - Onderzoek naar de te verwachten ontwikkeling van de werkgelegenheid. Afdeling: Streekonderzoek, 1957, 0287
          - Onderzoek naar de rentabiliteit en de financiële positie van de tuinbouw in de kop van Noord-Holland; Rentabiliteit: Statistiek over de jaren 1955 en 1956, Financiële positie: bij de aanvang van het teeltjaar 1957. Afdeling: Tuinbouw, 1958, 0288
          - Onderzoek naar de kostprijzen van veredelde rozen en rozenonderstammen in het boomteeltcentrum Boskoop; voorcalculatie 1958. Afdeling: Tuinbouw, 1958, 0289
          - Onderzoek naar de kostprijzen van spinazie en stamslabonen voor industriële verwerking; voorcalculatie 1958. Afdeling: Tuinbouw, 1958, 0290
          - Prijspolitiek voor melk in het Verenigd Koninkrijk, België, West-Duitsland, Frankrijk en Zwitserland. Afdeling: Algemeen Economisch Onderzoek, 1957, 0291
          - De tuinarbeiders in Nederland; beweging in een beroepsgroep, een onderzoek naar de tuinarbeiders in een aantal tuinbouwgebieden in het westen van ons land. Bijlagen 1960. Afdeling: Streekonderzoek, 1959, 0292
        - 0293 t/m 0294; 0296; 0298 t/m 0302, 530
          - Productiekosten van granen en aardappelen op zandgrond (Resultaten gemengde bedrijven op zandgrond). Afdeling: Bedrijfseconomisch Onderzoek Landbouw, 1958, 0293
          - Onderzoek naar de kostprijzen van Hollandse irissen in West-Friesland en Anna Paulowna/Breezand; voorcalculatie 1958. Afdeling: Tuinbouw, 1958, 0294
          - Handleiding voor de financiering van coöperatieve aan- en verkoopverenigingen. Afdeling: Algemeen Economisch Onderzoek, 1958, 0296
          - Onderzoek naar de kostprijzen van bloembollen in de bollenstreek West-Friesland en Anna Paulowna/Breezand (tulpen, hyacinten en narcissen); voorcalculatie 1958. Afdeling: Tuinbouw, 1958, 0298
          - Onderzoek naar de rentabiliteit van de tuinbouw in de gebieden: Hoogezand-Sappemeer, Kennemerland en Ter Aar en omstreken; statistiek over het jaar 1956. Afdeling: Tuinbouw, 1958, 0299
          - Onderzoek naar de rentabiliteit van de Bloementeelt te Aalsmeer; statistiek over het jaar 1956 en begroting voor het jaar 1957. Afdeling: Tuinbouw, 1958, 0300
          - Onderzoek naar de rentabiliteit van het kwekersbedrijf in de Bloembollenstreek; statistiek over het jaar 1956 en begroting voor het jaar 1957. Afdeling: Tuinbouw, 1958, 0301
          - Waterland. Afdeling: Streekonderzoek, 1958, 0302
        - 0303 t/m 0304; 0306 t/m 0310, 531
          - Financiële resultaten van gemengde bedrijven op zandgrond; voorcalculatie 1957/1958. Afdeling: Bedrijfseconomisch Onderzoek Landbouw, 1958, 0303
          - Onderzoek naar de kostprijzen van tomaten en sla in verwarmde warenhuizen; prijspeil 1958. Bijlagen. Afdeling: Tuinbouw, 1959, 0304
          - Productiekosten van gewassen in enkele kleigebieden en de veenkoloniën (Resultaten van groepen akkerbouwbedrijven); voorcalculatie 1958. Bijlagen. Afdeling: Bedrijfseconomisch Onderzoek Landbouw, 1958, 0306
          - Onderzoek naar de rentabiliteit van de tuinbouw in de gebieden Venlo-Blerick-Tegelen en Zwijndrecht en omstreken; statistiek over het jaar 1956 en begroting voor het jaar 1957. Afdeling: Tuinbouw, 1958, 0307
          - Kostprijzen van consumptie- en broedeieren; voorcalculatie 1958/1959 (oktober 1958-oktober 1959. Afdeling: Bedrijfseconomisch Onderzoek Landbouw, 1958, 0308
          - Kosten en opbrengsten in de landbouw per product en per bedrijf; voorcalculaties 1958/1959. Afdeling: Bedrijfseconomisch Onderzoek Landbouw, 1958, 0309
          - Uitkomsten van landbouwbedrijven; voorlopig overzicht 1957/1958. Afdeling: bedrijfseconomisch Onderzoek Landbouw, 1958, 0310
        - 0311; 0314 t/m 0318 t/m, 532
          - Beschouwen over weidebedrijven van beperkte omvang op komgrond. Afdeling: Bedrijfseconomisch Onderzoek Landbouw, 1958, 0311
          - Onderzoek naar de kostprijs van gladiolen in West-Friesland. Afdeling: Tuinbouw, 1959, 0314
          - Onderzoek naar de productiekosten van sluitkool in de verschillende teeltcentra. Bijlagen. Afdeling: Tuinbouw, 1958, 0315
          - Onderzoek naar de rentabiliteit van de tuinbouw in het Zuid-Hollands glasdistrict; statistiek over het jaar 1956 en begroting voor het jaar 1957. Afdeling: Tuinbouw, 1959, 0316
          - Onderzoek naar de rentabiliteit van de tuinbouw in de kop van Noord-Holland; statistiek over het teeltjaar 1957/1958. Afdeling: Tuinbouw, 1959, 0317
          - De agrarische structuur van het streekverbeteringsgebied 'De Zeevang'. Afdeling: Streekonderzoek, 1958, 0318
        - 0319; 0321 t/m 0323, 533
          - De Zak van Zuid-Beveland; sociaal onderzoek in een streekverbeteringsgebied. Afdeling: Streekonderzoek, 1959, 0319
          - Rentabiliteit van de bloementeelt te Aalsmeer; begroting 1958. Afdeling: Tuinbouw, 1959, 0321
          - Onderzoek naar de kostprijzen van appelen en peren in Zeeland, de Betuwe en het zandgebied van Noord-Brabant en het noorden van Limburg; prijspeil 1959. Afdeling: Tuinbouw, 1959, 0322
          - Onderzoek naar de kostprijzen van tomaten en sla in onverwarmde warenhuizen; voorcalculatie 1959. Afdeling: Tuinbouw, 1959, 0323
        - 0342 t/m 0325, 534
          - Kosten en opbrengsten in de landbouw per bedrijf en per product (Voorcalculatie 1959/1960). Afdeling: Bedrijfseconomisch Onderzoek Landbouw, 1959, 0324
            - Bijlage I
            - Bijlage II
            - Bijlage III
            - Bijlage IV
            - Bijlage V
            - Bijlage V aanvulling
            - Bijlage VI.
          - Begroting van de bedrijfsuitkomsten van de tuinbouw in het Zuid-Hollands glasdistrict over 1958. Afdeling: Tuinbouw, 1959, 0325
        - 0326 t/m 0327; 0329 t/m 0335, 535
          - Bedrijfsopvolging en beroepskeuze in land- en tuinbouw; een onderzoek naar het onderwijs en de beroepskeuze van de boeren- en tuinderszoons en naar de opvolging op de land- en tuinbouwbedrijven in Nederland. Afdeling: Steekonderzoek, 1959, 0326
          - Rentabiliteit van de tuinbouw in het gebied Venlo-Blerick-Tegelen; begroting 1958. Afdeling: Tuinbouw, 1959, 0327
          - Onderzoek naar de kostprijzen van bloembollen in de bollenstreek West-Friesland en Anna Paulowna/Breezand (tulpen, hyacinten en narcissen); voorcalculatie 1959. Afdeling: Tuinbouw, 1959, 0329
          - Rentabiliteit van het kwekersbedrijf in de Bloembollenstreek; begroting 1958. Afdeling: Tuinbouw, 1959, 0330
          - Rentabiliteit van de tuinbouw in de West-Friese gebieden: Het Geestmerambacht en het Grootslag; voorlopige berekening 1958/1959. Afdeling: Tuinbouw, 1959, 0331
          - Rentabiliteit van de groenteteelt op het eiland IJsselmonde; begroting 1958. Afdeling: Tuinbouw, 1959, 0332
          - Onderzoek naar de kostprijzen van winterwortelen en winterkroten in Avenhorn-Berkhout; voorcalculatie 1959. Afdeling: Tuinbouw, 1959, 0333
          - De landbouw in Zeeland; een onderzoek naar werkgelegenheid. Arbeidsvoorziening, afvloeiing, beroepskeuze en onderwijs. Afdeling: Streekonderzoek, 1959, 0334
          - Uitkomsten van landbouwbedrijven; voorlopig overzicht 1958/1959. Afdeling: Bedrijfseconomisch Onderzoek Landbouw, 1959, 0335
        - 0336 t/m 0342, 536
          - Een sociaaleconomisch onderzoek in het ruilverkavelingsgebied 'Zijlroe'. Bijlagen. Afdeling: Streekonderzoek, 1959, 0336
          - Wat kost de arbeid in de landbouw, ingevolge collectieve arbeidsovereenkomsten en wettelijke regelingen. Afdeling: Statistiek, 1959, 0337
          - De financiële positie van landbouwbedrijven in Nederland (II); een heroriëntatie. Afdeling: Algemeen Economisch Onderzoek, 1959, 0338
          - De bedrijfsuitkomsten van de tuinbouw over het teeltjaar 1957. Afdeling: Tuinbouw, 1959, 0339
          - Bedrijfseconomische aspecten van de bemesting. Afdeling: Bedrijfseconomisch Onderzoek Landbouw, 1959, 0340
          - Eigenaarslasten voor enkele groepen van LEI-kostprijsbedrijven. Afdeling: Bedrijfseconomisch Onderzoek Landbouw, 1960, 0341
          - Proefonderzoek naar de uitkomsten van loonbedrijven tussen 1952 - 1956, 1960, 0342
        - 0343 t/m 0345; 0347 t/m 0351, 537
          - Rentabiliteit van de tuinbouw in het Zuid-Hollands glasdistrict; voorlopige berekening 1959. Afdeling: Tuinbouw, 1960, 0343
          - De land- en tuinbouw in het noorden des lands; De huidige structuur en de toekomstige ontwikkeling. Afdeling: Streekonderzoek, 1960, 0344
          - Rentabiliteit van de tuinbouw in het gebied Venlo-Blerick-Tegelen; voorlopige berekening 1959. Afdeling: Tuinbouw, 1960, 0345
          - Het kleine-boerenvraagstuk op de zandgronden, ontwikkeling in de periode 1949 - 1958 (tevens Engelse samenvatting). Afdeling: Streekonderzoek, 1960, 0347
          - Stoppeldijk, sociaaleconomisch onderzoek in een Zeeuws-Vlaams ruilverkavelingsgebied. Afdeling: Streekonderzoek, 1960, 0348
          - Rentabiliteit van de groenteteelt op het eiland IJsselmonde; voorlopige berekening 1959. Afdeling: Tuinbouw, 1960, 0349
          - Onderzoek naar de kostprijzen van bospeen onder glas; voorcalculatie 1960. Afdeling: Tuinbouw, 1960, 0350
          - Rentabiliteit van de bloementeelt te Aalsmeer; voorlopige berekening 1959. Afdeling: Tuinbouw, 1960, 0351
        - 0352 t/m 0357, 538
          - Een sociaaleconomisch onderzoek in de Vlagtwedder Essen. Afdeling: Streekonderzoek, 1960, 0352
          - Rentabiliteit van het kwekersbedrijf in de Bloembollenstreek en Anna Paulowna/Breezand; voorlopige berekening 1959. Afdeling: Tuinbouw, 1960, 0353
          - Economische aspecten van het bedrijfsgrootte vraagstuk als onderdeel van het structuurprobleem in de landbouw. Afdeling: Algemeen Economisch Onderzoek, 1960, 0354
          - Rentabiliteit van de tuinbouw in de West-Friese gebieden: het Geestmerambacht en het Grootslag; voorlopige berekening 1959/1960. Afdeling: Tuinbouw, 1960, 0355
          - Kosten en opbrengsten op weidebedrijven per bedrijf en per product (voorcalculatie 1960/1961). Afdeling: Bedrijfseconomisch Onderzoek Landbouw, 1960, 0356
            - Bijlage 1. Weidebedrijven
            - Bijlage 2. Gemengde bedrijven op zandgrond
            - Bijlage 3. Akkerbouwbedrijven.
          - Rentabiliteit van de tuinbouw in het Zuid-Hollands Glasdistrict; voorlopige berekening 1960. Afdeling: Tuinbouw, 1961, 0357
        - 0358 t/m 0369, 539
          - Uitkomsten van landbouwbedrijven; voorlopig overzicht 1959/1960. Afdeling: Bedrijfseconomisch Onderzoek Landbouw, 1960, 0358
          - De productiekosten van morellen in Zeeland en in het zandgebied van Noord-Brabant en van Limburg; prijspeil 1960. Afdeling: Tuinbouw, 1961, 0359
          - Rentabiliteit van de boomkwekerij (kwekersbedrijven) in Boskoop en omstreken; voorlopige berekening 1959/1960, definitieve berekening 1958/1959. Afdeling: Tuinbouw, 1961, 0360
          - Landbouwonderwijs in Drenthe; kwantitatieve en kwalitatieve analyse van de belangstelling van de boerenzoons voor het landbouwdagonderwijs. Afdeling: Streekonderzoek, 1961, 0361
          - De landbouw in Rucphen; sociaaleconomische gezichtspunten. Afdeling: Streekonderzoek, 1961, 0362
          - Onderzoek naar de kostprijs van spruitkool in deelbouw in Noord-Groningen; prijspeil 1961. Afdeling: Tuinbouw, 1961, 0363
          - Kostprijzen van consumptie- en broedeieren; voorcalculatie 1960/1961. Afdeling: Bedrijfseconomisch Onderzoek Landbouw, 1961, 0364
          - Rentabiliteit van de tuinbouw in het gebied Venlo-Blerick-Tegelen; voorlopige berekening 1960. Afdeling: Tuinbouw, 1961, 0365
          - De Morige; sociaaleconomisch onderzoek naar de achtergebleven welvaartsontwikkeling in een deel van de Gemeente Wedde in Groningen. Afdeling: Streekonderzoek, 1961, 0366
          - Enkele aspecten van de Deense landbouw (Verslag van een studiereis naar Denemarken). Afdeling: Streekonderzoek, 1961, 0367
          - Rentabiliteit van de groenteteelt op het eiland IJsselmonde; voorlopige berekening 1960. Afdeling: Tuinbouw, 1961, 0368
          - Diagnoserapport visserij 1960; voorlopige berekening van de bedrijfsresultaten van de visserij over 1960. Afdeling: Visserij, 1961, 0369
        - 0370 t/m 0378, 540
          - Kostprijzen van varkensvlees; voorcalculatie 1961. Aanvulling. Afdeling: Bedrijfseconomisch Onderzoek Landbouw, 1961, 0370
          - De productiekosten van kersen en pruimen in de Betuwe; prijspeil voorjaar 1961. Afdeling: Tuinbouw, 1961, 0371
          - De bedrijfsuitkomsten van de tuinbouw over het teeltjaar 1958. Afdeling: Tuinbouw, 1961, 0372
          - Rentabiliteit van het kwekersbedrijf in de Bloembollenstreek en Anna Paulowna/Breezand; voorlopige berekening 1960. Afdeling: Tuinbouw, 1961, 0373
          - Rentabiliteit van de bloementeelt te Aalsmeer; voorlopige berekening 1960. Afdeling: Tuinbouw, 1961, 0374
          - Rentabiliteit van de tuinbouw in de West-Friese gebieden: Het Geestmerambacht en het Grootslag; voorlopige berekening 1960/1961. Afdeling: Tuinbouw, 1961, 0375
          - Kosten en opbrengsten op weidebedrijven per bedrijf en per product; voorcalculatie 1961/1962. Afdeling: Bedrijfseconomisch Onderzoek Landbouw, 1961, 0376
          - Kosten en opbrengsten op gemengde bedrijven op zandgrond per bedrijf en per product; voorcalculatie 1961/1962. Afdeling: Bedrijfseconomisch Onderzoek Landbouw, 1961, 0377